臺灣板橋地方法院民事裁定　　　　　　　 96年度聲字第170號
聲　請　人
即　債權人　千翔保全股份有限公司
法定代理人　乙○○
相　對　人
即　債務人　甲○○
上列聲請人聲請發還擔保金事件，本院裁定如下：
    主      文
聲請人於臺灣臺北地方法院九十二年度存字第七四○號擔保提存
事件中扣除臺灣臺北地方法院九十三年度取字第四五二四號提存
案內准予相對人領取之新臺幣貳萬捌仟伍佰伍拾肆元後所餘之擔
保金新臺幣壹拾壹萬壹仟肆佰肆拾陸元，准予發還。
聲請程序費用由相對人負擔。
    理      由
一、按返還擔保金，依民事訴訟法第106條準用第104條之規定，
    須符合：(1)應供擔保之原因消滅者。(2)供擔保人證明受擔保
    利益人同意返還者。(3)訴訟終結後供擔保人證明已定20日以
    上之期間催告受擔保利益人行使權利而未行使，或法院依供
    擔保人之聲請，通知受擔保利益人於一定期間內行使權利並
    向法院為行使權利之證明而未證明者之要件，法院始得裁定
    返還擔保金。
二、本件聲請意旨略以：聲請人與相對人間假處分事件，聲請人
    前依本院92年度裁全字第926 號民事裁定，為擔保假處分，
    曾提供新臺幣（下同）140,000 元為擔保金，並以臺灣臺北
    地方法院（下簡稱臺北地院）92年度存字第740 號提存事件
    提存後，禁止相對人就假處分裁定附表所列支票於本案判決
    確定前不得向付款人請求付款及轉讓與第三人，並應將支票
    交由執行人員記載此項事由在案。茲因聲請人業於訴訟終結
    後定20日以上之期間催告相對人行使權利而未行使，為此提
    出本院92年度裁全字第926 號民事裁定、93年度全聲字第15
    號民事裁定、臺北地院92年度存字第740 號提存書、臺北法
    院郵局第500 號存證信函（均影本）、戶籍謄本、存證信函
    回執（均正本）等各1 件，聲請發還擔保金等語。
三、經查：
(一)、聲請人聲請本院以92年度裁全字第926 號裁定准予假處分，
    經聲請人提供140,000 元為擔保金，據以聲請臺灣臺北地方
    法院以92年度執全字第474 號假處分執行命令，禁止相對人
    就其所持有由聲請人所簽發之七張支票（票據號碼：CG0000
    000 、CG0000000 、CG0000000 、CG0000000 、CG0000000
    、CG0000000 、CG0000000） 為提示付款，嗣聲請人已撤回
    前開假處分執行程序等情，業據本院調取本院92年度裁全字
    第926 號卷、臺灣臺北地方法院92年度執全字第474 號假處
    分執行卷查核無訛。
(二)、又相對人前以聲請人於民國90年10月11日起至92年10月10日
    止向相對人承租房屋，租金每月20,000元，聲請人遂簽發前
    開7 張支票予相對人用以給付每月租金，詎相對人屆期提示
    票據號碼CG0000000 之支票，竟遭退票，經發現係聲請人無
    正當理由向法院聲請假處分，禁止相對人提示兌領，致相對
    人無法如期獲償。嗣相對人業於92年3 月21日兌領支票6 張
    （票據號碼：CG0000000 、CG0000000 、CG0000000 、
    CG0000000 、CG0000000 、CG0000000） 之票款，惟票號
    CG0000000 之20,000元支票仍未獲聲請人清償，再上開兌現
    之6 張支票係可歸責於聲請人之事由遲延給付，故聲請人尚
    應給付相對人遲延利息共5,323 元等情，起訴請求聲請人給
    付25,323元及其中20,000元自92年3 月10日起至清償日止按
    年息百分之6 計算之利息，業經臺灣臺北地方法院以93年度
    北小字第1571號判決相對人勝訴，並經該院以93年度小上字
    第135 號裁定駁回聲請人之上訴而確定，有該院93年度北小
    字第1571號判決與93年度小上字第135 號裁定在卷可稽。
(三)、承前，本件已符合民事訴訟法第104 條第1 項第3 款所稱「
    訴訟終結」之情形。而聲請人已於95年8 月15日以存證信函
    定20日以上期間催告相對人行使權利，相對人於95年8 月17
    日收受後迄未行使權利，復有臺灣士林地方法院士院鎮民科
    字第0960303845號函及本院民事紀錄科查詢表4 紙附卷可證
    ，是本件即屬符合民事訴訟法第104 條第1 項第3 款之要件
    。
(四)、末以，相對人曾執上述93年度北小字第1571號確定判決為執
    行名義聲請強制執行，經臺灣臺北方法院以93年度執字第
    37065 號給付票款等強制執行事件，就本件聲請人所提供之
    假處分擔保金，於債權額25,323元及其中20,000元自92年3
    月10日起至清償日止按年息百分之6 計算之利息、訴訟費用
    1,000 元、執行費203 元，合計28,554元，應由相對人收取
    ，並於93年11月23日收取完畢等情，亦據本院調取臺北地院
    92年度存字第740 號提存卷宗核閱屬實。故聲請人聲請領回
    臺北地方法院92年度存字第740 號擔保提存事件中，扣除臺
    北地院93年度取字第4524號提存案內准予相對人領取之
    28,554元後所餘111,446 元之部分為有理由，應予准許。
四、依民事訴訟法第95條、第78條，裁定如主文。
中　　華　　民　　國　　96　　年　　4 　　月　　30　　日
                  民事第三庭    法　官　吳佳穎
以上正本係照原本作成
如對本裁定抗告須於裁定送達後10日內向本院提出抗告狀，並應
繳納抗告裁判費新台幣1,000元整。
中　　華　　民　　國　　96　　年　　4 　　月　　30　　日
                                書記官　黃美雲
